【裁判字號】    97,易,619
【裁判日期】    970521
【裁判案由】    毒品危害防制條例
【裁判全文】
臺灣士林地方法院刑事判決               97年度易字第619號
公  訴  人  臺灣士林地方法院檢察署檢察官
被      告  甲○○
上列被告因毒品危害防制條例案件，經檢察官提起公訴（97年度
毒偵字第536 號），本院判決如下：
    主  文
甲○○施用第二級毒品，處有期徒刑伍月，如易科罰金，以新臺
幣壹仟元折算壹日。扣案之甲基安非他命殘渣袋伍只、吸食器壹
組、吸管捌支、燈泡貳個、酒精燈壹個均沒收，殘渣袋內殘留之
甲基安非他命（量微無法析離秤重）並銷燬之。
甲○○被訴於民國九十七年二月十日施用第二級毒品部分無罪。
    事  實
一、甲○○前因施用毒品，經本院94年度毒聲字第191 號裁定觀
    察、勒戒後，認無繼續施用毒品之傾向，於民國94年8 月9
    日觀察、勒戒執行完畢，並經臺灣士林地方法院檢察署檢察
    官以94年度毒偵字第702 號不起訴處分確定。詎仍不知悔改
    ，於前開觀察、勒戒執行完畢釋放後5 年內，復基於施用第
    二級毒品甲基安非他命（起訴書誤為安非他命）之犯意，於
    97年2 月16日中午1 時許為警採尿後回溯前4 日內之某時許
    ，在臺北市○○區○○街7 號4 樓住處，以將甲基安非他命
    置入吸食器內燒烤，吸食煙霧之方式，施用第二級毒品甲基
    安非他命1 次。嗣於97年2 月16日上午11時5 分，為警在上
    址查獲，並扣得甲基安非他命殘渣袋5 只、吸食器1 組、吸
    管8 支、燈泡2 個、酒精燈1 個等物，而悉上情。
二、案經臺北市政府警察局內湖分局報告臺灣士林地方法院檢察
    檢察官偵查起訴。
    理  由
一、前揭犯罪事實，業據被告甲○○坦承不諱，其為警查獲後所
    採集之尿液，經送臺灣尖端先進生技醫學股份有限公司以EI
    A 酵素免疫分析法初驗，再以氣相層析質譜儀分析法複驗結
    果，呈甲基安非他命陽性反應，有臺北市政府警察局偵辦毒
    品案件尿液檢體委驗單、臺灣尖端先進生技醫學股份有限公
    司97年2 月29日濫用藥物檢驗報告各1 紙附卷可稽（偵查卷
    第57、55頁）。按個人口服投與甲基安非他命後，其尿液中
    能否驗出甲基安非他命陽性反應，與其投與方式、投與量、
    個人體質、採尿時間及檢測儀器之精密度等有關，一般而言
    ，約70％於口服投與後24小時內自尿中排出，約90％於96小
    時內自尿中排出，從而吸食時間距採集尿液時間最長可能不
    會超過4 日，此有行政院衛生署藥物食品檢驗局81年2 月8
    日81藥檢壹字第1156號函可參，是被告97年2 月16日經警採
    尿送驗結果，尿液呈甲基安非他命陽性反應，與被告自白於
    上揭時間施用甲基安非他命1 次相符，並有扣押物品目錄表
    1 紙、扣案物品照片2 幀、上開扣案物品在卷可佐（偵查卷
    第24、18頁），足證被告自白與事實相符，堪予採信。又被
    告前因施用毒品，經本院94年度毒聲字第191 號裁定觀察、
    勒戒後，認無繼續施用毒品之傾向，於94年8 月9 日觀察、
    勒戒執行完畢，並經臺灣士林地方法院檢察署檢察官以94年
    度毒偵字第702 號不起訴處分確定，有臺灣高等法院被告前
    案紀錄表、臺灣士林地方法院檢察署刑案資料查註紀錄表、
    全國施用毒品案件紀錄表等在卷可考，是被告於觀察、勒戒
    執行完畢後5 年內再犯本件施用毒品犯行，堪以認定，應依
    法訴追審理。
二、按甲基安非他命為毒品危害防制條例第2 條第2 項第2 款所
    稱之第二級毒品。核被告所為，係犯毒品危害防制條例第10
    條第2 項之施用第二級毒品罪，其施用前持有第二級毒品甲
    基安非他命之低度行為，為施用之高度行為吸收，不另論罪
    。爰審酌被告前因施用毒品，經觀察、勒戒執行完畢，仍不
    知悛悔，再為本件犯行，缺乏自制力，顯無改過之意，然念
    其施用毒品乃戕害自己身心健康，尚未危及他人，且犯後坦
    承犯行，態度良好，暨其犯罪之動機、目的及其智識程度等
    一切情狀，量處如主文所示之刑，並諭知易科罰金之折算標
    準。
三、上揭扣案物品均為被告甲○○所有供本件犯罪所用，業據被
    告供明（本院卷第20頁），應依刑法第38條第1 項第2 款規
    定宣告沒收，殘渣袋5 只其內殘留之甲基安非他命（量微無
    法析離秤重），為違禁物，應依毒品危害防制條例第18條第
    1 項前段規定沒收銷燬之。
四、公訴意旨另以：被告甲○○另基於施用第二級毒品甲基安非
    他命之犯意，於97年2 月10日凌晨1 時許，在臺北市○○區
    ○○街7 號4 樓住處，以將毒品甲基安非他命置入吸食器內
    燒烤，吸食煙霧之方式，施用第二級毒品甲基安非他命1 次
    ，因認被告於上開時地又涉犯施用第二級毒品罪嫌。惟按犯
    罪事實應依證據認定之，無證據不得認定犯罪事實；又被告
    之自白不得作為有罪判決之唯一證據，仍應調查其他必要之
    證據，以察其是否與事實相符，刑事訴訟法第154 條第2 項
    、第156 條第2 項分別定有明文。經查，被告於警詢供稱：
    其為警查獲前最後一次施用毒品甲基安非他命係97年2 月10
    日1 時許（偵查卷第11頁），並未供稱尚有其他施用毒品甲
    基安非他命之行為；被告於本院雖承認有2 次施用甲基安非
    他命犯行（本院卷第22頁），惟依卷附臺灣尖端先進生技醫
    藥股份有限公司出具之濫用藥物檢驗報告所示，被告尿液呈
    甲基安非他命陽性反應，至多僅能證明被告就前揭論罪部分
    有施用毒品甲基安非他命1 次之自白屬實，並無法證明被告
    於該次施用外，尚有其他再次施用毒品甲基安非他命之事實
    ，被告前開不利於己之自白，並無其他補強證據足以佐證，
    稽以行為人多次施用毒品犯行採一罪一罰之立法本旨，本諸
    罪疑唯輕之原則，應認除本件犯罪事實外，被告其餘自白之
    犯行尚屬不能證明，自不得僅憑被告前後不一致之自白，即
    認被告有該部分施用第二級毒品甲基安非他命之犯行，此部
    分應為無罪之諭知。
據上論斷，依刑事訴訟法第299 條第1 項前段、第301 條第1 項
，毒品危害防制條例第10條第2 項、第18條第1 項前段，刑法第
11條、第41條第1 項前段、第38條第1 項第2 款，判決如主文。
本案經檢察官白忠志到庭執行職務。
中    華    民    國    97    年    5     月    21    日
                  刑事第三庭法  官  陳美彤
以上正本證明與原本無異。
如不服本判決，應於收受送達後10日內向本院提出上訴書狀，其
未敘述上訴理由者，應於上訴期間屆滿後20日內向本院補提理由
書狀（均須按他造當事人之人數附繕本）。
                            書記官  賴麗容
中    華    民    國    97    年    5     月    21    日
附錄本判決論罪法條全文
毒品危害防制條例第10條第2項
施用第二級毒品者，處3 年以下有期徒刑。


司法院資訊處製作；財團法人民間司法改革基金會備份。
